Laura Mariane Rodrigues

Endereço para acessar este CV: http://lattes.cnpq.br/9708786449349235 ID Lattes: 9708786449349235

Última atualização do currículo em 18/07/2022

Doutoranda em Promoção de Saúde, bolsista/taxista do programa de suporte á pós-graduação de instituições de ensino particulares PROSUP/CAPES pela Universidade de Franca (2024). Mestre em Promoção de Saúde, bolsista do programa de suporte á pós-graduação de instituições de ensino particulares PROSUP/CAPES pela Universidade de Franca (2021). Pós Graduanda em Saúde Coletiva pela Universidade Cruzeiro do Sul (2023). Pós Graduação em Enfermagem do Trabalho pela Universidade Cruzeiro do Sul (2021). Especialização em Docência no Ensino Superior pela Faculdade São Luís (2021). Pós Graduação em Saúde da Família pela Universidade de Araraquara (2015). Graduação em Enfermagem pela Fundação de Ensino Superior de Passos - Universidade do Estado de Minas Gerais (2012). Tem experiência na área de Enfermagem, com ênfase em enfermagem do trabalho, saúde pública, saúde coletiva e atenção primária, atuando principalmente nos seguintes temas: esgotamento profissional, qualidade de vida, educação em saúde e saúde do trabalhador. Atualmente, exerce suas funções como Docente da Universidade do Estado de Minas Gerais - UEMG - Unidade Passos nos curso de Graduação em Medicina, Enfermagem, Nutrição e Biomedicina. Na Faculdade de Inovação e Tecnologia de Minas Gerais é Docente no Curso Técnico de Enfermagem. (Texto informado pelo autor)

Identificação

Nome

Nome em citações bibliográficas

Lattes iD Orcid iD

Laura Mariane Rodrigues RODRIGUES, L. M.

http://lattes.cnpq.br/9708786449349235 ? https://orcid.org/0000-0002-2250-1872

Endereço

Endereço Profissional

Universidade do Estado de Minas Gerais, Conselho de Ensino, Pesquisa e Extensão.

Avenida Juca Stockler - até 1148 - lado par

Belo Horizonte

37900106 - Passos, MG - Brasil Telefone: (35) 35216920

URL da Homepage: https://www.uemg.br/

Formação acadêmica/titulação

2021

Doutorado em andamento em Promoção de Saúde (Conceito CAPES 4).

Universidade de Franca, UNIFRAN, Brasil.

Título: APLICAÇÃO DO LEITE MATERNO, COMO BIOINDICADOR FRENTE A

CONTAMINAÇÃO DE POLUENTES ORGÂNICOS E INORGÂNICOS PROVENIENTES DE INDUSTRIA COUREIRO-CALCADISTAS E AGRICULTURA NA CIDADE DE FRANCA-SP.

Orientador: W Liziane Marcal.

Bolsista do(a): Coordenação de Aperfeiçoamento de Pessoal de Nível Superior, CAPES,

Brasil

2019 - 2021 Mestrado em Promoção de Saúde (Conceito CAPES 4).

Universidade de Franca, UNIFRAN, Brasil.

Título: Síndrome de Burnout e Qualidade de vida em enfermeiros da atenção básica:

subsídios para promoção da saúde., Ano de Obtenção: 2021.

Orientador: Pra. Lilian Cristina Gomes do Nascimento.

Bolsista do(a): Coordenação de Aperfeiçoamento de Pessoal de Nível Superior, CAPES,

Brasil.

Palavras-chave: Qualidade de vida; Atenção Primária a Saúde; Esgotamento Profissional.

Especialização em andamento em Saúde Coletiva. (Carga Horária: 360h).

Universidade Cruzeiro do Sul, UNICSUL, Brasil.

2020 - 2021 Especialização em Docência do Ensino Superior. (Carga Horária: 360h).

Faculdade de Educação São Luís, FESL, Brasil.

2022

Título: .. Orientador: ..

2020 - 2021 Especialização em Enfermagem do trabalho. (Carga Horária: 360h).

Universidade Cruzeiro do Sul, UNICSUL, Brasil.

Título: Enfermagem do Trabalho.

Orientador: Sandra Regina L. do P. Tardelli da Silva.

2014 - 2015 Especialização em Especialização em Saúde da Família. (Carga Horária: 360h).

Universidade de Araraquara, UNIARA, Brasil. Título: Ações para Promoção da Saúde do Homem.

Orientador: FERREIRA, Viviane.

2009 - 2012 Graduação em Enfermagem.

Fundação de Ensino Superior de Passos, FESP, Brasil.

Título: Terço dos Homens - Espaço e possibilidade no levantamento de temas para ações

de promoção em saúde..

Orientador: TEODORO, Luiz Camilo Silveira.

Formação Complementar

2013 - 2013 Curso de Classificação de Risco em Urgência e Emergência (MTGP). (Carga horária: 15h).

Federação das Santas Casas e Hospitais Filantrópicos de Minas Gerais, FEDERASSANTAS,

Brasil.

2009 - 2009 Prevenção da Hanseníase. (Carga horária: 40h).

Fundação de Ensino Superior de Passos, FESP, Brasil.

Atuação Profissional

Universidade do Estado de Minas Gerais, UEMG, Brasil.

Vínculo institucional

2022 - Atual Vínculo: Servidor Público, Enquadramento Funcional: Docente, Carga horária: 50

Atividades

04/2022 - Atual Ensino, Medicina, Nível: Graduação

Disciplinas ministradas

Orientação e execução de Projetos de Pesquisa e Extensão com bolsas de iniciação científica para os discentes Práticas de Integração, Ensino, Serviço e Comunidade (PIESC)

I, III e IV

faculdades de inovação e tecnologia de Minas Gerais, FIT-MG, Brasil.

Vínculo institucional

2022 - Atual Vínculo: Celetista, Enquadramento Funcional: Docente no curso Técnico de Enfermegm,

Carga horária: 40

Universidade de Franca, UNIFRAN, Brasil.

Vínculo institucional

2022 - Atual Vínculo: Celetista, Enquadramento Funcional: Professor titular, Carga horária: 40

Vínculo institucional

2021 - AtualVínculo: Bolsista, Enquadramento Funcional: AlunaOutras informaçõesBolsista Taxista, sem dedicação exclusiva.

Prefeitura Municipal De Delfinópolis, PMD, Brasil.

Vínculo institucional

2016 - 2016 Vínculo: Servidor Público, Enquadramento Funcional: Enfermeira da ESF, Carga horária: 40,

Regime: Dedicação exclusiva.

Santa Casa de Misericórdia de Piumhi, SCMP, Brasil.

Vínculo institucional

2014 - 2014 Vínculo: Funcionária - Enfermeira, Enquadramento Funcional: Enfermeira Assistencial,

Carga horária: 48, Regime: Dedicação exclusiva.

Prefeitura Municipal de Passos, PMP, Brasil.

Vínculo: Bolsista, Enquadramento Funcional: Estagiária, Carga horária: 20 Estágio extracurricular junta á Coordenação da Atenção Primária, totalizando um período de 6.000 horas.

Áreas de atuação

1.	Grande área: Ciências da Saúde / Área: Enfermagem.
2.	Grande área: Ciências da Saúde / Área: Enfermagem / Subárea: Estágio.
3.	Grande área: Ciências da Saúde / Área: Enfermagem / Subárea: bolsista.
4.	Grande área: Ciências da Saúde / Área: Enfermagem / Subárea: Ações de Saúde.

Licenças

,		
18/05/2018 a 18/09/2018	Licença Maternidade	
	124 dias	
	.2. 4.40	

Idiomas

Inglês	Compreende Razoavelmente, Fala Pouco, Lê Razoavelmente, Escreve Pouco.
Português	Compreende Bem, Fala Bem, Lê Bem, Escreve Bem.
Espanhol	Compreende Razoavelmente, Fala Razoavelmente, Lê Razoavelmente, Escreve Pouco.

Produções

Produção bibliográfica

Artigos completos publicados em periódicos



1. RODRIGUES, L. M.; NASCIMENTO, L. C. G. . QUANDO O TRABALHO ADOECE: SÍNDROME DE BURNOUT EM ENFERMEIROS DA ATENÇÃO BÁSICA DE SAÚDE. Revista dos Seminários de Iniciação Científica, v. 2, p. 1-118, 2020.

Capítulos de livros publicados

- 1. MINAYO, M. C. S.; SILVA, R. A.; NASCIMENTO, L. C. G.; BACHUR, J. A.; BULGO, D. C.; RODRIGUES, L. M.; SILVA, L. C.; BARCELLOS, C. M.; MARCELINO, D.; VIANA, A. L. M. Development Of Activity Using Interactive Simulation For Teaching Physics. INTERFACES INTERDISCIPLINARES EM EDUCAÇÃO E SAÚDE. 1ed.:, 2020, v. 1, p. 172-207.
- 2. DIAS, F. G. G.; PAULINO JUNIOR, D.; ALVES, M. Z.; ANDRADE, A.; SILVA, C. C.; GANAQUI, G. B.; FIGUEIREDO, I. G. P.; SILVA, M. F.; COSTA, M. L.; PEREIRA, P. M.; AMARAL, R. S.; FERNANDES, F. P. G.; SILVA, L. C.; RODRIGUES, L. M. Bem-estar animal e humano em tempos de COVID-19. 1ed.FRANCA: Universidade de Franca, 2020, v. 1, p. 1-16.

Textos em jornais de notícias/revistas

1. RODRIGUES, L. M.; NASCIMENTO, L. C. G. . QUANDO O TRABALHO ADOECE: SÍNDROME DE BURNOUT EM ENFERMEIROS DA ATENÇÃO BÁSICA DE SAÚDE. Revista dos Seminários de Iniciação Científica, 01 set. 2020.

Resumos publicados em anais de congressos

1. RODRIGUES, L. M.; MARÇAL, L. . A PRESENÇA DE METAIS PESADOS NO LEITE HUMANO MATERNO: UMA REVISÃO DE LITERATURA. In: I Congresso Brasileiro de Saúde Pública On-line, 2021. Anais do I Congresso Brasileiro de Saúde Pública, 2021. v. 2.

Artigos aceitos para publicação

1. **RODRIGUES, L. M.; BARROSO, S. M.; SILVA, L. C.; NASCIMENTO, L. C. G. . SÍNDROME DE BURNOUT EM PROFISSIONAIS DE ENFERMAGEM: UMA REVISÃO INTEGRATIVA. Mudanças - Psicologia da Saúde, 2022.

Apresentações de Trabalho

- RODRIGUES, L. M.; MARÇAL, L. . A PRESENÇA DE METAIS PESADOS NO LEITE HUMANO MATERNO: UMA REVISÃO DE LITERATURA. 2021. (Apresentação de Trabalho/Congresso).
- 2. RODRIGUES, L. M.; NASCIMENTO, L. C. G. . ESTRESSE LABORAL NO SERVIÇO DE ENFERMAGEM DA ATENÇÃO À SAÚDE. 2021. (Apresentação de Trabalho/Congresso).
- 3. RODRIGUES, L. M.; ALVES, M. G.; PINTO, B. C. . AFASTAMENTO DO TRABALHO DECORRENTES DE TRANSTORNO MENTAL POR PROFISSIONAIS DE ENFERMAGEM: REVISÃO INTEGRATIVA. 2021. (Apresentação de Trabalho/Congresso).
- **4. RODRIGUES, L. M.**; NASCIMENTO, L. C. G. . ESTRESSE LABORAL EM ENFERMEIROS DO SERVIÇO DE ATENÇÃO BÁSICA À SAÚDE. 2021. (Apresentação de Trabalho/Congresso).
- **5. RODRIGUES, L. M.**; SILVA, L. C. ; NASCIMENTO, L. C. G. . ESGOTAMENTO FÍSICO E MENTAL A PERCEPÇÃO DOS ENFERMEIROS NA ATENÇÃO BÁSICA DE SAÚDE.. 2020. (Apresentação de Trabalho/Congresso).
- 6. SILVA, L. C.; **RODRIGUES, L. M.**; NASCIMENTO, L. C. G. . PROMOÇÃO DA SAÚDE DE FUNCIONÁRIOS DE INSTITUIÇÕES DE LONGA PERMANÊNCIA DE IDOSOS: O CUIDAR DO CUIDADOR. 2020. (Apresentação de Trabalho/Congresso).
- 7. RODRIGUES, L. M.; NASCIMENTO, L. C. G. . QUANDO O TRABALHO ADOECE: SÍNDROME DE BURNOUT EM ENFERMEIROS DA ATENÇÃO BÁSICA DE SAÚDE. 2020. (Apresentação de Trabalho/Seminário).
- 8. RODRIGUES, L. M.; LIMA, N. M. A. . CUIDADO VOLTADO PARA A CRIANÇA: ACOMPANHAMENTO DO CRESCIMENTO E DESENVOLVIMENTO. 2020. (Apresentação de Trabalho/Conferência ou palestra).
- 9. RODRIGUES, L. M.; MONTESANTI, A. P. . A COMUNICAÇÃO EM SAÚDE E A TECNOLOGIA VOLTADAS À PRIMEIRA INFÂNCIA PARA AO ACOMPANHAMENTO DO DESENVOLVIMENTO SAUDÁVEL EM TEMPOS DE PANDEMIA. 2020. (Apresentação de Trabalho/Conferência ou palestra).
- **10. RODRIGUES, L. M.**. CUIDADO VOLTADO PARA A CRIANÇA: ACOMPANHAMENTO DO CRESCIMENTO E DESENVOLVIMENTO. 2020. (Apresentação de Trabalho/Conferência ou palestra).
- 11. RODRIGUES, L. M.; SILVA, L. C.; NASCIMENTO, L. C. G. . ESGOTAMENTO FÍSICO E MENTAL A PERCEPÇÃO DOS ENFERMEIROS NA ATENÇÃO BÁSICA DE SAÚDE. 2020. (Apresentação de Trabalho/Congresso).
- **12. RODRIGUES, L. M.**. CUIDADO VOLTADO PARA A CRIANÇA: ACOMPANHAMENTO DO CRESCIMENTO E DESENVOLVIMENTO. 2020. (Apresentação de Trabalho/Simpósio).
- 13. RODRIGUES, L. M.. AÇÕES PARA PROMOÇÃO EM SAÚDE DO HOMEM. 2019. (Apresentação de Trabalho/Congresso).
- **14. RODRIGUES, L. M.**; ALVES, M. G.; SILVA, L. C.; FIGUEIREDO, G. L. A.; BERETTA, R. C. S. . FAMÍLIA: REPRESENTAÇÃO ESTRUTURAL DE UM PROFISSIONAL DA SAÚDE. 2019. (Apresentação de Trabalho/Seminário).
- **15. RODRIGUES, L. M.**; NASCIMENTO, L. C. G. . SÍNDROME DE BURNOUT EM ENFERMEIROS: UMA REVISÃO INTEGRATIVA. 2019. (Apresentação de Trabalho/Seminário).

Demais tipos de produção técnica

- 1. RODRIGUES, L. M.; FIGUEIREDO, M. L.; BURANELLO, M. C. . Manejo de Quedas em Idosos na Atenção Básica: Uma Abordagem Multiprofissional. 2019. (Curso de curta duração ministrado/Outra).
- 2. RODRIGUES, L. M.; BURANELLO, M. C.; FIGUEIREDO, M. L. . Abordagem Multiprofissional no Tratamento de Feridas Crônicas. 2019. (Curso de curta duração ministrado/Outra).

Bancas

Participação em bancas de comissões julgadoras

Outras participações

1. RODRIGUES, L. M.. 1° SÍMPÓSIO DO NÚCLEO DE APOIO À PESQUISA DO CURSO DE MEDICINA: EVIDÊNCIAS E PRÁTICAS NO CUIDADO À SAÚDE. 2020. Universidade de Franca.

Eventos

Participação em eventos, congressos, exposições e feiras

- 1. 1ª CONFERÊNCIA EM PROMOÇÃO DA SAÚDE / VI SEMINÁRIO EM PROMOÇÃO DA SAÚDE. 2021. (Seminário).
- 2. 72º Congresso Brasileiro de Enfermagem. AFASTAMENTO DO TRABALHO DECORRENTES DE TRANSTORNO MENTAL POR PROFISSIONAIS DE ENFERMAGEM: REVISÃO INTEGRATIVA. 2021. (Congresso).
- 3. I Congresso Brasileiro de Saúde Pública On-line: Uma Abordagem Multiprofissional. A PRESENÇA DE METAIS PESADOS NO LEITE HUMANO MATERNO: UMA REVISÃO DE LITERATURA. 2021. (Congresso).
- 4. CONGRERSSO MINEIRO DE ENFERMAGEM. 2020. (Congresso).
- 5. CONGRESSO CIDADES E DESENVOLVIMENTO SUSTENTÁVEL. ESGOTAMENTO FÍSICO E MENTAL A PERCEPÇÃO DOS ENFERMEIROS NA ATENÇÃO BÁSICA DE SAÚDE. 2020. (Congresso).
- **6.** CURSO DE INVERNO.CUIDADO VOLTADO PARA A CRIANÇA: ACOMPANHAMENTO DO CRESCIMENTO E DESENVOLVIMENTO. 2020. (Outra).
- 7. II Séminário de Iniciação Cientifica da Faculdade Atenas de Passos.QUANDO O TRABALHO ADOECE: SÍNDROME DE BURNOUT EM ENFERMEIROS DA ATENÇÃO BÁSICA DE SAÚDE. 2020. (Seminário).

- 8. I Seminário On-line de Estudos Interdisciplinares. Participação CEEINTER. 2020. (Seminário).
- 9. I SIMPOSIO DO NUCLEO DE APOIO A PESQUISA DO CURSO O DE MEDICINA: EVIDENCIAS E PRÁTICAS NO CUIDADO A SAÚDE.TRABALAHOS APRESENTADOS. 2020. (Simpósio).
- 10. MESA REDONDA DIA NACIONAL DE PREVENÇÃO E COMBATE À HIPERTENSÃO ARTERIAL. 2020. (Outra).
- 11. PALESTRA ESPIRITUALIDADE EM ÉPOCA DE COVID-19, 2020. (Outra).
- 12. SEMANA DA RESPONSABILDADE SOCIAL 2020. 2020. (Outra).
- 13. V CICLO DE PALESTRAS EM PROMOÇÃO DA SAÚDE ESTRATÉGIAS DE TRABALHO EM EQUIPE. 2020. (Outra).
- 14. V Seminário em Promoção da Saúde. 2020. (Seminário).
- 15. A Evolução e o Cenário atual da Pós-Graduação no Brasil. 2019. (Outra).
- 16. ASPECTOS ÉTICOS DAS PESQUISAS EM SAÚDE. 2019. (Outra).
- 17. CONTRIBUIÇÕES DO PROGRAMA DE PÓS-GRADUAÇÃO EM PROMOÇÃO DE SAÚDE RUMO AOS OBJETIVOS DO DESENVOLVIMENTO SUSTENTÁVEL DA AGENDA 2020. 2019. (Outra).
- 18. EPIDEMIOLOGIA E PROMOÇÃO DA SAÚDE. 2019. (Outra).
- 19. I SEMANA TRAJETÓRIAS DE SUCESSO E CONQUISTAS DE ESTUDANTES E EGRESSOS DA UNIFRAN UM CAMPO EM ASCENSÃO: PECULIARIDADES DE GRUPOS ESPECIAIS. 2019. (Outra).
- **20.** IV SEMINÁRIO EM PROMOÇÃO DA SAÚDE FORMAÇÃO E AVALIAÇÃO DE RESULTADOS PÓS GRADUAÇÃO.SINDROME DE BURNOUT EM ENFERMEIROS: UMA REVISÃO INTEGRATIVA. 2019. (Seminário).
- **21.** VIII CONVIBRA. MANAGEMENT, EDUCATION AND HEALTH PROMOTION. AÇÕES PARA PROMOÇÃO DE SAÚDE DO HOMEM. 2019. (Congresso).
- 22. 3 edição da Sinagro. Feira Regional de Agronegócio. 2011. (Feira).
- 23. I Semana Universitária e XXVIII Semana da Enfermagem. Assistência de Enfermagem, Ética, Gestão e Inovação. 2011. (Outra).
- 24. Semana SSMA da Votorantim Metais Níquel S/A.Medicina do Trabalho. 2011. (Outra).
- 25. Trote Solidário. Campanha para Prevenção da Hanseníase. 2009. (Outra).

Organização de eventos, congressos, exposições e feiras

- 1. RODRIGUES, L. M., CURSO DE INVERNO, 2020. (Outro).
- 2. RODRIGUES, L. M.. I SEMANA UNIVERSITÁRIA. 2011. (Outro).
- 3. RODRIGUES, L. M. XXVIII SEMANA DE ENFERMAGEM "ASSISTÊNCIA DE ENFERMAGEM, ÉTICA, GESTÃO E INOVAÇÃO".. 2011. (Outro).

Página gerada pelo Sistema Currículo Lattes em 01/08/2022 às 18:24:34